【裁判字號】    90,易,435
【裁判日期】    901205
【裁判案由】    竊盜
【裁判全文】
臺灣雲林地方法院刑事判決                            九十年度易字第四三五號
    公  訴  人  臺灣雲林地方法院檢察署檢察官
    被      告  丁○○(原名謝.
右列被告因竊盜案件，經檢察官提起公訴（八十九年度偵字第三六四四號），本院判
決如左：
    主  文
丁○○竊盜，處有期徒刑捌月。
    事  實
一、丁○○曾於民國（下同）八十七年三月及八十九年一月間，分別因贓物及恐嚇取
    財等案件，經法院判處有期徒刑八月及一年確定。又意圖為自己不法之所有，於
    八十五年初某日，在台中港火力發電廠工地，竊取丙○○所有車身號碼５ＦＤ0
    0－00000號、引擎號碼１１Ｚ0000000號、豐田牌堆高機一部，並
    於事後同年某日，在其位於雲林縣古坑鄉新庄村六九號住處附近，以新台幣（下
    同）二十八萬元之代價，賣與甲○○（所犯贓物罪部分，業經本院以八十八年度
    易字第一一三八號判處徒刑確定）。嗣於八十八年四月二十四日經警查獲該堆高
    機為丙○○所失竊，始循線查獲上情。
二、案經嘉義縣警察局移送臺灣雲林地方法院檢察署檢察官偵查起訴。
    理  由
一、訊之被告丁○○矢口否認有上揭竊盜犯行，並辯稱：該堆高機為綽號「落腳」（
    台語）的人所有，係「落腳」的人向被告稱要賣一部堆高機，要被告幫其介紹買
    賣，被告才請乙○○幫忙找看看有無人要買，第二天乙○○即通知被告說甲○○
    要買，被告才與甲○○及另一位不認識的人至台中公園旁空地看車，並聯絡車主
    「落腳」的人陪同，經甲○○同意購買後，並由「落腳」的人把堆高機載到甲○○位於古坑家的路上，交給甲○○，錢也是由甲○○直接拿給「落腳」的人，不
    是向被告買的云云。經查，上開堆高機係被害人丙○○所持有，於八十五年年初
    ，在台中港火力發電廠工地失竊之事實，業據證人丙○○於本院八十八年度易字
    第一一三八號甲○○等人涉犯贓物案件審理中到庭結稱屬實，有該審理筆錄可參
    ，復有贓物領據、該堆高機進口證明書、訂購合約書、支票明細表、堆高機照片
    影本在卷可按；且甲○○確於八十五年間，以二十八萬元向被告購上開堆高機乙
    節，亦據証人甲○○到庭結証屬實，並稱：當時與証人之友高夫昌兩人到被告古
    坑新庄家附近看車，之後就到乙○○家談價錢，並將錢交給被告，並沒有與被告
    至台中看車等語明確。核與其在本院上開贓物案件審理時所供稱：「我沒見過此
    人（「長腳」即「落腳」之人），也沒有聽過，是乙○○跟我說謝維俊（即丁○○）有堆高機二十八萬元要賣的，我直接到謝維俊新庄村邊直接將該堆高機開回
    來的，錢我是拿到乙○○家裡給謝維俊的，．．．」等情相符，且証人乙○○亦
    於該贓物案中結證稱：「．．．價錢是謝維俊跟我說的，後來謝維俊把堆高機開
    下來，還有一人不知是否「長腳」，因我不認識他，整件事都是謝維俊在處理，
    「長腳」都沒有說話，是甲○○把錢交給謝維俊的，謝維俊與「長腳」就一起走
    了，．．．」等語、證人張夫昌亦於該案中證稱：二十八萬元係甲○○直接交給
    謝維俊的等語明確，業經本院調閱上開案卷查明無誤，並有該判決書及相關筆錄
    影印附卷可參，核上開証人所証述之情節相符，足信屬實，顯見被告係竊取上開
    堆高機，並價賣給甲○○之人無誤，被告前揭所辯，與前開事實不符，不足採信
    。至於証人甲○○在本院另稱：「．．．謝維俊再將錢交給那位「落腳」的人。
    」、乙○○另証稱：「是謝維俊他告訴我說他的朋友公司關閉，就是叫『落腳』
    ，有一部堆高機要賣，問要不要買，我就聯絡甲○○，問他是否要買，甲○○說
    好。當時我有電話給甲○○，交易是他們去談的，我不知道他們如何交易，錢也
    不知道他們在平麼地方拿的。」云云，與其等上開証述情節不符，且証人乙○○
    之証述與証人甲○○之証述情節亦不一致，顯係事後迴護之詞，核無可採。本件
    事証明確，被告犯行足以認定，應予依法論科。
二、核被告所為，係犯刑法第三百二十條第一項普通竊盜罪。又被告雖曾於上開時間
    分別因贓物及恐嚇取財等案件，經法院判處有期徒刑八月及一年六月確定，且其
    中贓物罪部分，於八十八年九月十五日執行有期徒刑八月完畢，有台灣雲林地方
    法院檢察署刑案資料查註紀錄表及台灣高等法院被告全國前案紀錄表可參，然被
    告本件犯行係於八十五年間所為，並非於上開徒刑執行完畢後五年內所犯，與累
    犯之規定要件不符，公訴意旨認被告犯行構成累犯，並應加重其刑，應有誤會，
    併此敘明。爰審酌被告有上開前科之素行，和意圖為自己不法所有之犯罪動機、
    目的，與前揭犯罪之手段、所生損害，且犯後拒不到案，經本院通緝到案，及否
    認犯行等一切情狀，量處如主文所示之刑。
三、據上論斷，應依刑事訴訟法第二百九十九條第一項前段、刑法第三百二十條第一
    項、罰金罰鍰提高標準條例第一條前段，判決如主文。
本案經檢察官施添寶到庭執行職務。
中      華      民      國      九十    年      十二    月      五      日
                                         臺灣雲林地方法院刑事第一庭
                                             法  官
右正本證明與原本無異。
如不服本判決，應於送達後十日內，向本院提出上訴狀。（須附繕本）
                                             書記官
中      華      民      國      九十      年      十一    月    三十    日
附錄
刑法第三百二十條第一項
意圖為自己或第三人不法之所有，而竊取他人之動產者，為竊盜罪，處五年以下有期
徒刑、拘役或五百元以下罰金。


司法院資訊處製作；財團法人民間司法改革基金會備份。
